臺灣新北地方法院三重簡易庭小額民事判決
    　　　　　　　　　　　　　　　110年度重小字第3684號
原      告  周金蓮  
被      告  陳坤宗  
上列當事人間請求清償借款事件，經本院於民國111年1月25日言
詞辯論終結，判決如下：
    主  文
被告應給付原告新臺幣陸萬捌仟元，及自民國一百一十年十二月
九日起至清償日止，按年息百分之五計算之利息。
原告其餘之訴駁回。
訴訟費用新臺幣壹仟元由被告負擔。
本判決原告勝訴部分得假執行。 
    事實及理由
一、原告主張：緣被告於民國93年7月7日向原告借款新臺幣（下
    同）68,000元，詎被告未依約償還，經原告屢次催討，仍未
    獲置理，仍未獲置理。為此，爰依消費借貸之法律關係提起
    本件訴訟，併為聲明：被告應給付原告68,000元及自110年1
    0月7日起至清償日止，按年息百分之5計算之利息。　
二、被告則請求駁回原告之訴，並以：被告否認有向原告借款，
    而原告所提出之借據上之字跡係被告所簽，這是因被告刷原
    告的信用卡68,000元或69,000元，但每個月新光銀行的繳款
    單來被告都有去繳款，直到約99年還剩3萬多元，被告有一
    次還錢給原告讓其去清償卡費等語置辯。
三、法院之判斷：
　㈠按稱消費借貸者，謂當事人一方移轉金錢或其他代替物之所
    有權於他方，而約定他方以種類、品質、數量相同之物返還
    之契約，民法第474條第1項定有明文。又消費借貸契約雖為
    要物契約，惟借用人向貸與人借用款項，經出具借用證書交
    貸與人收執，如依該借用證書表明之事項足以推知貸與人已
    交付借用物者，即應認其就交付借用物之事實，已盡舉證責
    任（最高法院69年度台上字第3868號判決意旨參照）。本件
    原告主張被告向其借款68,000元之事實，業據提出借條1紙
    為證，而被告對於該借條之真正並不爭執，雖以前詞抗辯，
    惟益徵被告確實有因欠繳信用卡卡費而出具借條予原告，堪
    信原告此部分主張為真。
　㈡復按，當事人主張有利於己之事實者，就其事實有舉證之責
    任，民事訴訟法第277條前段定有明文。又請求履行債務之
    訴，原告就其所主張債權發生原因之事實，固有舉證之責任
    ，若被告自認此項事實而主張該債權已因清償而消滅，則清
    償之事實，應由被告負舉證之責任（最高法院28年渝上字第
    1920號判例意旨參照）。被告抗辯其對於原告負欠之信用卡
    卡費均已清償完畢云云，惟為原告所否認，揆諸前揭說明，
    自應由被告就其業已清償原告之事實負舉證責任，然被告並
    未提出任何證據舉證以實其說，縱使原告目前未負欠銀行信
    用卡卡費，亦不足認定卡費乃係由被告所支付。從而，原告
    請求被告應返還借款68,000元，洵屬有據。
四、末按借用人應於約定期限內，返還與借用物種類、品質、數
    量相同之物，未定返還期限者，借用人得隨時返還，貸與人
    亦得定一個月以上之相當期限，催告返還；遲延之債務，以
    支付金錢為標的者，債權人得請求依法定利率計算之遲延利
    息；應付利息之債務，其利率未經約定，亦無法律可據者，
    週年利率為百分之五，民法第478條、第233條第1項、第203
    條分別定有明文。又給付有確定期限者，債務人自期限屆滿
    時起，負遲延責任；給付無確定期限者，債務人於債權人得
    請求給付時，經其催告而未為給付，自受催告時起，負遲延
    責任，其經債權人起訴而送達訴狀，或依督促程序送達支付
    命令，或為其他相類之行為者，與催告有同一之效力。民法
    第229條第1項、第2項亦規定甚明。查本件被告向原告借款6
    8,000元，且兩造並未約定還款期限，業經原告供陳在案，
    而原告在本院審理時以起訴狀繕本之送達為催告返還之意思
    表示，又本件起訴狀繕本已於110年10月29日對被告住所地
    為寄存送達，有送達證書可按，依民事訴訟法第138條規定
    ，於110年11月8日發生送達之效力，是被告於催告後滿1個
    月即110年12月8日即應負返還借款之義務，則被告自期限屆
    滿之翌日即110年12月9日起始應負遲延責任，是原告請求自
    110年10月7日起算遲延利息，洵屬無據，故本件應自110年1
    2月9日起至清償日止，按年息百分之5計算遲延利息。
五、綜上所述，原告依據消費借貸之法律關係，請求被告給付68
    ,000元，及自起訴狀繕本送達之翌日即110年12月9日起至清
    償日止，按年息5%計算之利息，為有理由，應予准許；逾此
    部分之請求，為無理由，應予駁回。
六、本件事證已臻明確，兩造其餘主張、攻擊防禦方法及所提之
    證據，均核與本件判決所認結果不生影響，爰毋庸逐一再加
    論述，附此敘明。　　
七、本件原告勝訴部分，係依小額訴訟程序而為被告敗訴之判決
    ，爰依職權宣告假執行。另應依民事訴訟法第79條、第436 
    條之19第1項之規定，確定本件訴訟費用為1,000元，應由被
    告負擔。
中　　華　　民　　國　　111 　年　　2 　　月　　18　　日
                  三重簡易庭  法  官  王士珮
以上正本係照原本作成。
如不服本判決，應於送達後20日內，向本院提出上訴狀，並表明
上訴理由（上訴理由應表明1、原判決所違背之法令及具體內容
。2、依訴訟資料可認為原判決有違背法令之具體事實。），如
於本判決宣示後送達前提起上訴者，應於判決送達後20日內補提
上訴理由書（須附繕本），如未於上訴後20日內補提合法上訴理
由書，法院得逕以裁定駁回上訴。
中　　華　　民　　國　　111 　年　　2 　　月　　18　　日
                              書記官  楊家蓉